【裁判字號】    90,上易,69
【裁判日期】    900226
【裁判案由】    傷害
【裁判全文】
臺灣高等法院臺南分院刑事判決                九十年度上易字第六九號      Ｇ
      上  訴  人  臺灣嘉義地方法院檢察署檢察官
      被      告  甲  ○  ○
右上訴人因被告傷害案件，不服臺灣嘉義地方法院八十九年度易字第一○三二號，中
華民國八十九年十一月三十日第一審判決（起訴案號：臺灣嘉義地方法院檢察署八十
九年度偵字第五九七七號）提起上訴，本院判決如左：
      主      文
上訴駁回。
      事      實
一、甲○○於民國八十九年九月十六日下午一時五十分許，在嘉義市○○路二八三號
    前，因細故與乙○○發生爭執，二人於拉扯間，甲○○之手推打及乙○○之頭部
    ，致乙○○受有左耳前皮下瘀血及左顳骨部腫脹等傷害。
二、案經乙○○訴由嘉義市警察局第二分局報由臺灣嘉義地方法院檢察署檢察官偵查
    起訴。
      理      由
一、被告甲○○於原審審理中對於右揭犯行坦承不諱，核與告訴人乙○○之指訴情節
    大致相符，復有診斷證明書二紙附卷可稽，事證明確，被告犯行堪予認定。
二、核被告甲○○所為，係犯刑法第二百七十七條第一項之傷害罪。原審法院因以事
    證明確，適用刑法第二百七十七條第一項、第四十一條、第七十四條第一款，罰
    金罰鍰提高標準條例第一條前段、第二條之規定，並審酌被告之品行、智識程度
    、與告訴人平日為鄰居關係，因大樓管理委員會事務曾生爭執，其犯罪之動機係
    因與告訴人發生爭執所起、其犯罪之手段、犯罪時所受之刺激、犯罪所生之危害
    及犯罪後之態度等諸般情狀，量處有期徒刑參月，並諭知易科罰金之折算標準，
    又以被告前未曾受有期徒刑以上刑之宣告，此有台灣高等法院被告全國前案紀錄
    表及台灣嘉義地方法院檢察署刑案資料查註紀錄表各一件附卷足憑，其因一時衝
    動，致罹刑典，事後已坦承犯行，深具悔意，經此次偵、審程序及刑之宣告後，
    當知警惕，信無再犯之虞，原審因認暫不執行其刑為當，爰併予以宣告緩刑三年
    ，且於本院審理中，「已與告訴人和解，告訴人亦不願再行追究」等情，原審判
    決認事用法均無不合，量刑亦稱妥適，公訴人徒循告訴人請求上訴，指摘原判決
    不當，並無可取，為無理由，應予駁回。
三、被告經合法傳喚無正當理由不到庭，爰不待其陳述逕行判決。
據上論結，應依刑事訴訟法第三百六十八條、第三百七十一條，判決如主文。
本案經檢察官王碧霞到庭執行職務。
中    華    民    國      九十      年      二      月      二十六      日
                                  臺灣高等法院臺南分院刑事第四庭
                                      審判長法官  徐    財    福
                                            法官  蔡    崇    義
                                            法官  宋    明    蒼
右正本證明與原本無異。
不得上訴。
                                      法院書記官  余    素    美
中    華    民    國      九十      年      二      月      二十七      日
附錄本案論罪科刑法條全文：
刑法第二百七十七條第一項：
傷害人之身體或健康者，處三年以下有期徒刑、拘役或一千元以下罰金。


司法院資訊處製作；財團法人民間司法改革基金會備份。
